台灣台中地方法院刑事判決　　　　　　　　　　　　九十一年度易緝字第四六號
　　公　訴　人　臺灣臺中地方法院檢察署檢察官
　　被　　　告　甲○○
右列被告因竊盜等案件，經檢察官聲請簡易判決處刑（八十九年度偵字第一五七二七
號），本院台中簡易庭認不宜以簡易判決處刑，簽移本院刑事庭改依通常程序審理判
決如左：
    主  文
甲○○竊盜，累犯，處有期徒刑壹年。
    事  實
一、甲○○曾因違反肅清煙毒條例及麻醉藥品管理條例案件，經台灣高等法院台中分
    院分別判處有期徒刑三年六月、六月，並定其應執行刑為有期徒刑三年九月確定
    ，於民國（下同）八十八年三月二十二日假釋期滿執行完畢；猶不知悔改，於八
    十九年五月間某日，在台中市○村路信義國小前，拾獲乙○○所有失竊之車牌號
    碼ＪＳＢ－二六０號車牌一面後，即意圖為自己不法之所有，將之侵占入己，並
    於同年七月間某日，以其所有之鐵鎚，將車牌號碼變造為ＪＳＫ－二六０號，足
    生損害於乙○○及監理機關對車籍管理之正確性；再於八十九年八月十日上午八
    時許，在台中市○○路與中美街口，見丁○○所有車牌號碼ＮＺＯ－九四五號機
    車之鑰匙未取下，復意圖為自己不法之所有，將之騎走而竊取之，嗣並改懸掛前
    揭經變造完成之車牌而行使該變造之車牌，以避免偵查機關之查緝。嗣於八十九
    年九月十八日凌晨二時五十八分許，甲○○騎乘前揭贓車停放在台中市○○路○
    段一六四號前騎樓下，前往一旁之加油站如廁後，返回牽車時，因光線昏暗，誤
    將停放在相同位置之丙○○所有車牌號碼ＪＤＱ－０九五號機車發動駛離，俟其
    發現誤騎後，旋即騎回原處欲換回前開贓車，而丙○○因發現其所有上開機車不
    見，亦報警處理，待甲○○將誤騎之車牌號碼ＪＤＱ－０九五號機車騎返回原停
    車地點時，為到場員警當場查獲，始獲悉上情。
二、案經臺中市警察局第五分局報告臺灣臺中地方法院檢察署檢察官偵查聲請以簡易
    判決處刑，經臺中簡易庭移由本院普通刑事庭改依通常程序審理。
    理  由
一、右開事實，業據被告甲○○於警訊、偵查中及本院審理時供承不諱，核與被害人
    乙○○、丁○○分別於警訊中指訴之被害情節相符，且經證人丙○○證述屬實，
    復有被害人丁○○立具之贓物保管收據一紙在卷可稽及機車鑰匙一支扣案足證，
    事證明確，被告犯行堪以認定。
二、查被告拾獲乙○○所有失竊之車牌號碼ＪＳＢ－二六０號車牌一面，並將之侵占
    入己，係犯刑法第三百三十七條侵占遺失物罪；其將上開該面拾獲之車牌之車牌
    號碼變造為ＪＳＫ－二六０號後，並改懸掛在原車牌號碼ＮＺＯ－九四五號機車
    上使用，係犯同法第二百十六條、第二百十二條之行使偽造特種文書罪；其竊取
    車牌號碼ＮＺＯ－九四五號機車一輛，係犯同法第三百二十條第一項之普通竊盜
    罪。又被告變造特種文書後持以行使，變造之低度行為，應為行使之高度行為所
    吸收，不另論罪。再被告所犯上開三罪間，有方法結果之牽連關係，為牽連犯，
    應從一重之普通竊盜罪處斷。末查，被告曾因違反肅清煙毒條例及麻醉藥品管理
    條例案件，經台灣高等法院台中分院分別判處有期徒刑三年六月、六月，並定其
    應執行刑為有期徒刑三年九月確定，於八十八年三月二十二日假釋期滿執行完畢
    ，有本院被告全國前案紀錄表在卷可憑，其於五年內再犯本件有期徒刑以上之罪
    ，係屬累犯，應依刑法第四十七條規定加重其刑。爰審酌被告素行不良，有其前
    科紀錄表在卷可參，其正值青壯年，不思以正當途徑獲取財物，侵占他人失竊之
    車牌後，加以變造而改懸掛於竊得之機車上行使，影響社會安定甚鉅，幸其犯後
    尚知坦承犯行，態度良好等一切情狀，量處如主文所示之刑。扣案之機車鑰匙一
    支及變造車牌號碼為ＪＳＫ－二六０號之車牌一面，因均非屬被告所有，爰不併
    予宣告沒收；另被告持以變造上開車牌使用之鐵鎚一支，因未扣案，為免日後執
    行之困難，亦不併予宣告沒收，附此敘明。
三、公訴意旨另以：被告另於八十九年九月十八日二時五十八分許，在台中市○○路
    ○段一六四號前，行竊丙○○所有車牌號碼ＪＤＱ－０九五號機車一輛，認被告
    此部分犯行，復涉有刑法第三百二十條第一項之竊盜罪嫌云云。然查，按事實之
    認定，應憑證據，如未能發現相當證據，或證據不足以證明，自不能以推測或擬
    制之方法以為裁判基礎；又認定不利被告之事實，須依積極證據，苟積極證據不
    足為不利於被告事實之認定時，即應為有利於被告之認定，更不必有何有利之證
    據，最高法院三十年上字第八一六號、四十年臺上字第八六號判例亦著述甚明。
    訊據被告甲○○堅詞否認此部分竊盜犯行，辯稱：當時因光線昏暗，一時不察騎
    錯機車，但伊在騎乘該輛機車至較光亮處而發現騎錯機車時，有馬上將該輛機車
    騎回原停放地點，伊並無行竊該輛機車之意圖等語；經查，上揭車牌號碼ＪＤＱ
    －０九五號機車車主丙○○於偵查中曾陳述：「我作夜市剛回家經我們巷口，有
    一部機車跟我會車而過，我到家門口，發現機車失竊，現場留了一部機車，引擎
    還是熱的，我們趕快報警，後來我們聽到有車聲，好像是我自己的機車，探頭一
    看，果真是自己的機車，但騎機車者說是他騎錯了，要回來換，這時警察也來了
    ，就抓到此人（指被告）。」（詳偵查卷第六五頁）等語明確，核與被告前揭辯
    詞相符，是被告前揭騎錯機車之辯詞尚堪採信，再倘被告確有行竊丙○○所有該
    輛機車之意圖，則被告應無可能再騎回機車停放地點之理；公訴人認被告此部分
    涉有竊盜罪嫌即有未合，此外復查無其他證據證明被告確有公訴人所指此部分之
    犯行，惟公訴意旨認此部分與前揭論罪科之竊盜罪間有連續犯之關係，屬裁判上
    之一罪，爰不另為無罪之諭知。
據上論斷，應依刑事訴訟法第四百五十二條、第二百九十九條第一項前段，刑法第三
百二十條第一項、第三百三十七條、第二百十六條、第二百十二條、第五十五條、第
四十七條，罰金罰鍰提高標準條例第一條前段，判決如主文。
中      華      民      國    九十一    年      八      月    二十三    日
                                臺灣臺中地方法院刑事第六庭
                                    法    官  許  月  馨
右正本證明與原本無異。
如不服本判決，應於判決送達後十日內向本院提出上訴狀，上訴於臺灣高等法院臺中
分院( 須附繕本 )。
                                    書記官
中      華      民      國    九十一    年      八      月    二十三    日
附錄法條：
刑法第三百二十條第一項
意圖為自己或第三人不法之所有，而竊取他人之動產者，為竊盜罪，處五年以下有期
徒刑、拘役或五百元以下罰金。
刑法第三百三十七條
意圖為自己或第三人不法之所有，而侵占遺失物、漂流物或其他離本人所持有之物者
，處五百元以下罰金。
刑法第二百十六條
行使第二百十條至第二百十五條之文書者，依偽造、變造文書或登載不實事項或使登
載不實事項之規定處斷。
刑法第二百十二條
偽造、變造護照、旅券、免許證、特許證及關於品行、能力服務或其他相類之證書、
介紹書,足以生損害於公眾或他人者,處一年以下有期徒刑、拘役或三百元以下罰金。
